臺灣雲林地方法院刑事判決
111年度易字第372號
聲  請  人  臺灣雲林地方檢察署檢察官
被      告  蔡宗穎



上列被告因妨害名譽等案件，經檢察官聲請簡易判決處刑（111
年度偵續字第19號），本院認不宜以簡易判決處刑（原案號：11
1年度港簡字第73號），改依通常程序審理並判決如下：
    主  文
本件公訴不受理。
    理  由
一、公訴意旨略以：被告乙○○因與告訴人甲○○在網路遊戲有所爭
    執，被告繼而為下列行為：㈠基於公然侮辱之犯意，於民國1
    09年7月18日12時27分許，在雲林縣○○鎮○○路000號4樓居處
    ，以手機連結社群網站臉書之「飄流幻境M」粉絲專頁，先
    張貼甲○○ID：Jheng Huei Li之肖像照片，貼文「年薪百萬c
    eo星野翼有妹子要約嗎」，而公布甲○○ID：Jheng Huei Li
    即星野翼，使不特定多數人得知悉甲○○之真正身分，繼而公
    開發表「遊戲名稱：星野翼玩飄流玩到奔線妹子看到你直接
    自殺了吧肥宅」等內容，足生損害甲○○之社會評價。㈡意圖
    散布於眾，基於散布文字誹謗之犯意，於109年11月30日21
    時14分，以手機連結社群網站臉書之「飄流幻境M」粉絲專
    頁，將新聞媒體模擬某社會新聞過程之影片（搭配字幕：「
    載少女到汽車旅館嘿咻或愛撫」、「才知道不小心插錯地方
    」）之行為人臉部，修改為甲○○之個人肖像後，發布於臉書
    「飄流幻境M」之留言區，足生損害甲○○之社會評價。因認
    被告涉犯刑法第309條第1項之公然侮辱、同法第310條第2項
    之散布文字誹謗罪嫌等語。
二、按告訴乃論之罪，告訴人於第一審辯論終結前，得撤回其告
    訴，又告訴經撤回者，法院應諭知不受理之判決，並得不經
    言詞辯論為之，刑事訴訟法第238條第1項、第303條第3款及
    第307 條分別定有明文。
三、經查，本案被告被訴妨害名譽案件，檢察官認係觸犯刑法第
    309條第1項之公然侮辱罪、同法第310條第2項之散布文字誹
    謗罪，依同法第314條規定，均須告訴乃論。茲告訴人已與
    被告達成調解，並撤回對被告之刑事告訴，有本院111年度
    司刑簡移調字第11號調解筆錄、刑事撤回告訴狀附卷可查。
    揆諸前揭規定，爰不經言詞辯論，逕諭知公訴不受理判決。
四、依刑事訴訟法第452條、第303條第3款、第307條，判決如主
    文。
中　　華　　民　　國　　111 　年　　6 　　月　　27　　日
                  刑事第五庭    法  官  梁智賢
以上正本證明與原本無異。
如不服本判決應於收受判決後 20 日內向本院提出上訴書狀，並
應敘述具體理由；其未敘述上訴理由者，應於上訴期間屆滿後
20 日內向本院補提理由書（均須按他造當事人之人數附繕本）
。「切勿逕送上級法院」。
                                書記官  蘇靜怡
中　　華　　民　　國　　111 　年　　6 　　月　　27　　日